臺灣臺中地方法院行政訴訟判決
110年度交字第166號
原      告  陳昱宏  

被      告  臺中市交通事件裁決處
                      設臺中市○○區○○○路00號
代  表  人  黃士哲    住同上
訴訟代理人  黃曉妍律師
上列當事人間交通裁決事件，原告不服被告民國110年4月16日中
市裁字第68-GU0000000號裁決書，提起行政訴訟，本院判決如下
：
    主  文
原告之訴駁回。
訴訟費用新臺幣參佰元由原告負擔。
    事實及理由
一、程序事項：按行政訴訟法第237 條之7 規定，交通裁決事件
    之裁判，得不經言詞辯論為之。本件屬交通裁決事件，依兩
    造所述各節及卷內資料其事證已臻明確，本院認無經言詞辯
    論之必要，爰不經言詞辯論而為判決。
二、事實概要：原告於民國110年2月28日10時35分許駕駛號牌LG
    C-5700號超大型重型機車（下稱系爭車輛），行經臺中市太
    平區長龍路三段(佛恩寺前)，因「一、不依規定駛入來車道
    。二、違反處罰條例之行為，拒絕停車接受稽查而逃逸」之
    違規行為，遭經臺中市政府警察局太平分局（下稱舉發機關
    ）員警認定該車違反道路交通管理處罰條例第45條第1項第3
    款、第60條第1項之規定，逕行對車主即原告製開第GU00000
    00號舉發違反道路交通管理事件通知單。原告於到案期限檢
    具事證及應歸責人相關資料，向被告告知應歸責人即原告，
    被告續於110年4月16日以中市裁字第68-GU0000000號裁決書
    （下稱原處分），依道路交通管理處罰條例第45條第1項第3
    款、第63條第1項第1款及「違反道路交通管理事件統一裁罰
    基準表」之規定，按期限內到案之基準，裁處原告第1階段
    罰鍰新臺幣900元，並記違規點數1點及罰鍰新臺幣（下同）
    20,000元，吊扣機車駕駛執照6個月。原告不服，提起本件
    行政訴訟。
三、原告主張略以：行駛於太平區長龍路三段行經佛恩寺前，因
    看到前方整排汽車慢速，幾乎快靜止不動，誤以為是前方汽
    車追撞有事故，此路段為雙向單線道，當下因機車體積小，
    就改道行駛，才不至於造成後方整排機車回堵，且當時對向
    車道並沒有任何車輛，為筆直大直線路段，切入來車道行駛
    ，立即再切回原車道行駛。在剛切回原車道時，前方看到原
    來是員警在路邊，當警察舉起指揮棒時，我已離臨檢站非常
    近，因後方還有很多車輛，且道路狹窄，我車為避免緊急煞
    車導致後方車輛連續追撞，經過臨檢站約20公尺才靠邊停下
    ，停下車透過後視鏡檢視，警察又攔了後方其他車輛及機車
    ，沒有前來稽查我車，我誤以為並不是在攔我車，是在攔後
    車，當下就駕車離開等語，並聲明：原處分撤銷，訴訟費用
    由被告負擔。
四、被告答辯則以：
  ㈠本件應適用之法律依據為道路交通管理處罰條例第45條第1項
    第3款及第60條第1項、第63條第1項第1款及第3款、第7條之
    2第1項第4款前段、第85條第1項及第4項、道路交通安全規
    則第97條第1項第2款、道路交通標誌標線號誌設置規則第14
    9條第1項第1款第8目、第165條第1項及第2項、行政罰法第7
    條第1項等規定。
  ㈡案經轉據舉發機關110年3月17日中市警太分交字第110000773
    3號函復說明略以：「經查本案係本分局員警擔服交通稽查
    勤務，見旨揭車輛於110年2月28日10時35分許，違規駛入來
    車道行駛(太平區長龍路三段(佛恩寺前)往南投方向，該路
    段劃中央有雙黃線)，員警以手勢及指揮棒攔查時，該車輛
    先行靠邊後再加速離去…」。
  ㈢次查舉發機關檢附之採證光碟，確認員警密錄器畫面時間202
    1/02/28 10：32：48時至10：35：49時員警在臺中市太平區
    長龍路三段往東方向(佛恩寺前)攔查騎士，另一員警站在路
    中間右手持指揮棒指著一台機車(下稱系爭車輛)，左手往路
    旁平舉，示意往路旁停靠，系爭車輛行駛至另一員警旁駛出
    路面邊線，接著另一員警繼續指揮下一台車路邊停靠，之後
    另一員警轉頭指向系爭車輛表示「靠邊靠邊」，此時系爭車
    輛超越路旁停靠之白色小客車，趁機駛離，另一員警大喊「
    先生，LGC-5700停下來」，員警表示有錄影，另一員警繼續
    攔查違規車輛，員警繼續填製舉發通知單。
  ㈣系爭車輛行經違規路段逆向行駛於雙黃實線左側，有員警目
    睹為證，員警見狀即面對系爭車輛，右手持指揮棒指著系爭
    車輛，並平舉左手示意往路旁停靠，當時員警與系爭車輛間
    並無任何物品遮蔽，系爭車輛當時亦駛出路面邊線準備停靠
    ，惟系爭車輛乘員警攔查下一台車時，趁機加速駛離，員警
    即大喊系爭車輛車號，系爭車輛仍未駛回接受稽查，顯有規
    避員警稽查之意圖。上開兩者違規行為，非但時間密接且具
    關連性，是兩者之舉發程序不應割裂處理，即員警對此伴隨
    而生之違規事實亦享有事後逕行製單舉發之權限，嗣經員警
    以汽車所有人為被通知人製單逕行舉發，於法自無不合等語
    ，並聲明：原告之訴駁回，訴訟費用由原告負擔。
五、本院之判斷：
  ㈠按「汽車駕駛人，爭道行駛有下列情形之一者，處新臺幣六
    百元以上一千八百元以下罰鍰：……三、不依規定駛入來車道
    。……」、「汽車駕駛人有下列各款所列條款之一者，除依原
    條款處罰鍰外，並予記點：一、有……第四十五條……情形之一
    者，各記違規點數一點。」道路交通管理處罰條例第45條第
    1項第3款、第63條第1項第1款分別定有明文。次按「汽車駕
    駛人，駕駛汽車有違反本條例之行為，經交通勤務警察或依
    法令執行交通稽查任務人員制止時，不聽制止或拒絕停車接
    受稽查而逃逸者，除按各該條規定處罰外，處新臺幣1萬元
    以上3萬元以下罰鍰，並吊扣其駕駛執照6個月；汽車駕駛人
    於5年內違反本項規定2次以上者，處新臺幣3萬元罰鍰，並
    吊扣其駕駛執照1年。」為107年5月23日修正公布之道路交
    通管理處罰條例第60條第1項所明定，並自107年9月1日施行
    。又依違反道路交通管理事件統一裁罰基準表之規定，大型
    重機駕駛人，駕駛機車有違反本條例之行為，經交通勤務警
    察或依法令執行交通稽查任務人員制止時，不聽制止或拒絕
    停車接受稽查而逃逸，期限內繳納罰鍰或到案聽候裁決者，
    統一裁罰基準20,000元。
  ㈡查本件如事實概要所述之情事，有舉發通知單綜合查詢、110
    年3月17日中市警太分交字第1100007733號函、交通違規事
    件答辯報告表、員警密錄器擷圖、原處分、送達證書、違規
    資料查詢、駕駛人基本資料、機車車籍查詢、機車車主歷史
    查詢、採證光碟等資料附卷可稽（見本院卷第57、65-66、7
    3-79、83-97頁），堪信為真實。
  ㈢本件舉發經過依舉發機關110年3月17日中市警太分交字第110
    0007733號函復說明略以：「經查本案係本分局員警擔服交
    通稽查勤務，見旨揭車輛於110年2月28日10時35分許，違規
    駛入來車道行駛(太平區長龍路三段(佛恩寺前)往南投方向
    ，該路段劃中央有雙黃線)，員警以手勢及指揮棒攔查時，
    該車輛先行靠邊後再加速離去…」等語（見本院卷第65-66頁
    ）。
  ㈣復經本院勘驗調查舉發機關提供之採證光碟，製成勘驗筆錄
    附卷為證（見本院卷第101 頁），勘驗結果為：員警密錄器
    畫面時間2021/02/28 10：32：48時至10：35：49時，員警
    在臺中市太平區長龍路三段往東方向(佛恩寺前)攔查騎士，
    另一員警站在路中間右手持指揮棒指著一台大型重型機車(
    下稱系爭車輛)，左手往路旁平舉，示意往路旁停靠，系爭
    車輛行駛至另一員警旁駛出路面邊線，接著另一員警繼續指
    揮下一台車路邊停靠，之後另一員警轉頭指向系爭車輛表示
    「靠邊靠邊」，此時系爭車輛超越路旁停靠之白色小客車，
    即趁機駛離，另一員警大喊「先生，LGC-5700停下來」，員
    警表示有錄影，另一員警繼續攔查違規車輛，員警繼續填製
    舉發通知單。
  ㈤依上開舉發經過及勘驗結果可知，員警站立於臺中市太平區
    長龍路三段往東方向（佛恩寺前），發現系爭車輛違規駛入
    來車道，員警見狀立即持指揮棒示意系爭車輛停車，系爭車
    輛原先微靠邊行駛後，遂加速駛離現場，經員警口頭阻止仍
    未停車等情。而原告於起訴狀表示：「切入來車道行駛，立
    即再切回原車道行駛」等語，可知原告自承當時有駛入來車
    道之違規行為，足認原告確有不依規定駛入來車道之違規事
    實，自構成道路交通管理處罰條例第45條第1項第3款。員警
    見系爭車輛違規駛入來車道，立即對系爭車輛以指揮棒示意
    停車，而系爭車輛與員警間並無任何人、車或阻礙視線之狀
    況發生，且系爭車輛當時駛出路面邊線亦有準備停靠之動作
    ，又原告趁機駛離現場時，員警即大喊「先生，LGC-5700停
    下來」，足見原告應得以知悉員警正在對其攔查，倘如原告
    所稱誤以為不是攔我車，對於當時員警攔查存有疑慮之情況
    下，何不先行停車確認，反而直接加速駛離，益徵原告上開
    主張，不足採信。故原告不顧員警以指揮棒示意停車，仍繼
    續沿長龍路三段向前行駛，自已構成道路交通管理處罰條例
    第60條第1 項「違反處罰條例之行為，拒絕停車接受稽查而
    逃逸」之規定。
六、綜上所述，原告違規事證明確，被告依法所為原處分並無違
    誤，原告訴請撤銷，為無理由，應予駁回。
七、本件第一審裁判費為300 元，應由原告負擔，爰確定第一審
    訴訟費用額如主文第2 項所示。
據上論結，本件原告之訴為無理由，依行政訴訟法第237 條之7
、第98條第1 項前段、第237 條之8 第1 項，判決如主文。
中　　華　　民　　國　　110 　年　　11　　月　　19　　日
                  行政訴訟庭　法　官　楊萬益
以上正本證明與原本無異。
如不服本判決，應於判決送達後20日內，向本院提出上訴狀，其
未表明上訴理由者，應於提出上訴後20日內向本院補提理由書（
均須按他造人數附繕本）。上訴理由應表明關於原判決所違背之
法令及其具體內容，或依訴訟資料可認為原判決有違背法令之具
體事實。
中　　華　　民　　國　　110 　年　　11　　月　　22　　日
                              書記官　林柏名